【裁判字號】    95,訴,1710
【裁判日期】    950621
【裁判案由】    毒品危害防制條例
【裁判全文】
臺灣臺中地方法院刑事判決              95年度訴字第1710號
公  訴  人  臺灣臺中地方法院檢察署檢察官
被      告  甲○○
                    （現另案於臺灣臺中看守所羈押中）
上列被告因毒品危害防制條例案件，經檢察官提起公訴（九十五
年度毒偵字第二三六四號），被告於準備程序就被訴事實為有罪
之陳述，本院合議庭裁定由受命法官獨任逕行簡式審判程序，並
予判決如下：
    主    文
甲○○連續施用第一級毒品，累犯，處有期徒刑玖月。
    犯罪事實
一、甲○○前於民國九十二年間，曾因竊盜及違反毒品危害防制
    條例案件，由臺灣高等法院臺中分院及本院先後判處有期徒
    刑八月及十月，並定應執行刑為一年五月確定，其入監執行
    後，甫在九十四年四月三十日因縮刑期滿執行完畢；其前於
    九十年間，已另因施用毒品案件，經依本院裁定送觀察勒戒
    後，認有繼續施用毒品之傾向，而由本院以裁定送強制戒治
    ，嗣因其之戒治成效經評定合格，而由本院裁定停止戒治，
    所餘戒治期間付保護管束，後其又因違反保護管束應遵守事
    項，經本院裁定撤銷停止戒治之處分，乃自九十一年二月十
    日繼續執行強制戒治至同年八月三日止執行完畢出所，並由
    臺灣臺中地方法院檢察署檢察官於九十一年八月十二日以九
    十一年度戒毒偵字第三四四號為不起訴處分確定；詎甲○○
    仍不知戒絕，於前開強制戒治執行完畢後五年內，復基於施
    用第一級毒品海洛因之概括犯意，自九十四年十二月初某日
    起至九十五年二月二十二日上午十時許止，均在其位於臺中
    縣外埔鄉○○村○○路九四二號住處內，以將少許第一級毒
    品海洛因混入礦泉水稀釋後，注入注射針筒內，再以注射針
    筒注射血管之方式，連續施用第一級毒品海洛因多次（施用
    頻率為二至三日一次）。嗣甲○○於九十五年二月二十三日
    十九時三十分許，在臺中縣大甲鎮○○路一八七號友人王明
    權住處內，為警持本院核發之搜索票搜索查獲，其且經員警
    徵得其同意後，採集尿液送請鑑驗，因嗎啡（毒品海洛因之
    代謝物）俱呈現陽性反應，始由警進而查悉上情。
二、案經臺中縣警察局大甲分局報請臺灣臺中地方法院檢察署檢
    察官偵查起訴。
    理    由
一、上開事實，業經被告甲○○於本院訊問時坦認不諱，而被告
    為警查獲後所採取之尿液，均經送請中山醫學大學附設醫院
    藥物濫用檢測中心檢驗結果，嗎啡（毒品海洛因之代謝物）
    係呈現陽性反應，有尿液檢驗報告一份附卷可稽（見警卷第
    二三頁），足見被告上開自白，確與客觀事實相符，堪予採
    認。又被告前於九十年間，已另因施用毒品案件，經依本院
    裁定送觀察勒戒後，認有繼續施用毒品之傾向，而由本院以
    裁定送強制戒治，嗣因其之戒治成效經評定合格，而由本院
    另以裁定停止戒治，所餘戒治期間付保護管束，後被告又因
    違反保護管束應遵守事項，經本院裁定撤銷停止戒治之處分
    ，乃自九十一年二月十日繼續執行強制戒治至同年八月三日
    止執行完畢出所，並由臺灣臺中地方法院檢察署檢察官於九
    十一年八月十二日以九十一年度戒毒偵字第三四四號為不起
    訴處分確定，此有臺灣高等法院被告前案紀錄表及臺灣臺中
    地方法院檢察署全國施用毒品案件紀錄表在卷可查，是被告
    確有於強制戒治執行完畢後，五年內復行施用毒品之罪行。
    綜此，本件事證已臻明確，被告施用毒品海洛因之犯行堪以
    認定。
二、按海洛因係屬毒品危害防制條例第二條第二項第一款所指之
    第一級毒品，核被告甲○○所為，係犯毒品危害防制條例第
    十條第一項之施用第一級毒品罪。被告施用前持有第一級毒
    品之低度行為，應為其施用第一級毒品之高度行為所吸收，
    不另論罪。被告先後多次施用第一級毒品海洛因之犯行，時
    間緊接，犯罪構成要件復屬相同，顯係基於概括犯意反覆為
    之，為連續犯，應依刑法第五十六條之規定論以一罪，並加
    重其刑。另被告有前開犯罪事實欄所載經有期徒刑宣告及執
    行完畢之情形，有上揭臺灣高等法院被告前案紀錄表在卷可
    按，被告於有期徒刑執行完畢後，五年以內再犯本件有期徒
    刑以上之罪，為累犯，應依刑法第四十七條規定，遞予加重
    其刑。爰審酌被告前已因施用毒品犯行經觀察勒戒及強制戒
    治，竟仍故態復萌，復行施用毒品不輟，無視於毒品對於自
    身健康之戕害及國家對於杜絕毒品犯罪之禁令，惟衡酌施用
    毒品係屬自戕行為，被告犯罪手段尚屬平和，亦未因此而危
    害他人，所生損害尚非鉅大，且被告於犯後於本院審理時坦
    承犯行，尚見悔意之犯罪後態度，暨施用毒品者均有相當程
    度之成癮性及心理依賴，其犯罪心態與一般刑事犯罪之本質
    並不相同，應側重適當之醫學治療及心理矯治為宜等一切情
    狀，量處如主文所示之刑。
據上論斷，應依刑事訴訟法第二百七十三條之一第一項、第二百
九十九條第一項前段，毒品危害防制條例第十條第一項，刑法第
十一條前段、第五十六條、第四十七條，判決如主文。
本案經檢察官乙○○到庭執行職務。
中    華    民    國    95    年    6     月    21    日
                  刑事第四庭  法  官  陳思成
上正本證明與原本無異。
如不服本判決，應於送達後十日內向本院提出上訴狀（須附繕本
），上訴於臺灣高等法院臺中分院。
                              書記官  王嘉麒
中    華    民    國    95    年    6     月    21    日
附錄論罪科刑法條毒品危害防制條例第十條第一項施用第一級毒
品者，處六月以上五年以下有期徒刑。


司法院資訊處製作；財團法人民間司法改革基金會備份。
